【裁判字號】    97,訴,1010
【裁判日期】    970710
【裁判案由】    返還消費借貸款等
【裁判全文】
臺灣板橋地方法院民事判決              97年度訴字第1010號
原      告  臺灣中小企業銀行股份有限公司
法定代理人  庚○○
訴訟代理人  丙○○
被      告  泓臻有限公司
                    統一編號：.
被告兼上法定代理人
            己○○
                      號（
被      告  戊○○
被      告  義式國際有限公司
                    統一編號：.
法定代理人  甲○○
被      告  乙○○
上列當事人間請求返還消費借貸款等事件，於中華民國97年6 月
26日言 詞辯論終結，本院判決如下：
    主          文
被告泓臻有限公司、己○○、戊○○應連帶給付原告新臺幣陸拾
伍萬玖仟柒佰陸拾陸元及如附表一所示之利息、違約金。
被告泓臻有限公司、義式國際有限公司應連帶給付原告新臺幣壹
拾玖萬陸仟陸佰拾伍元及如附表二編號１所示之利息。
被告泓臻有限公司、乙○○應連帶給付原告新臺幣捌萬陸仟肆佰
柒拾參元如附表二編號２所示之利息。
第一項至第三項之債務若有各該項內之被告履行給付時，其給付
之金額合計達第一項之債權金額時，其餘各該項內之被告即免除
給付義務。
訴訟費用由被告泓臻有限公司、己○○、戊○○連帶負擔。
    事 實 及 理 由
壹、程序方面：被告經合法通知，均未於言詞辯論期日到場，核
    無民事訴訟法第386 條各款所列情形，爰依原告之聲請，由
    其一造辯論而為判決。又被告泓臻有限公司、己○○、戊○○前與原告訂定授信約定書時，已經先就本件涉訟之訴訟標
    的法律關係，於雙方簽訂之授信約定書第13條約定合意以本
    院為第一審管轄法院，有授信約定書影本在卷可稽，則本院
    就本件涉訟之訴訟標的法律關係自有第一審管轄權。又被告
    義式國際有限公司之法定代理人原為丁○○，嗣已變更為甲○○，有義式國際有限公司之變更登記表在卷可稽，均併此
    敘明。
貳、當事人之主張：
一、原告方面：
    聲明：
  (一)被告泓臻有限公司、己○○、戊○○應連帶給付原告新臺幣
    （下同）659,766 元，及如附表一所示之利息、違約金。
  (二)被告泓臻有限公司、義式國際有限公司應連帶給付原告196,
    635 元及如附表二編號１所示之利息。
  (三)被告泓臻有限公司、乙○○應連帶給付原告86,473元及如附
    表二編號２所示之利息。
  (四)第一項至第三項之債務若有各該項內之被告履行給付時，其
    給付之金額合計達第一項之債權金額時，其餘各該項內之被
    告即免除給付義務。
    其陳述及所提出之證據如下：
(一)本件因訴之合併致本件訴之全部不屬民事訴訟法第427 條第
    2 項之範圍，依同法第435 條規定自應全部適用通常程序，
    又因本件兩造間系爭借貸及保證關係（即訴之聲明第一項）
    衍生之本案訴訟，以卷證之授信約定書合議鈞院為本案之第
    一審管轄法院。
(二)主債務人被告泓臻有限公司邀同被告己○○、戊○○為連帶
    保證人，於民國96年7 月16日與原告簽訂週轉金貸款契約，
    額度150 萬元，額度循環動用期間自96年7 月17日起至97年
    7 月17日止，逕由被告泓臻有限公司出具借據等申請循環動
    用，每筆借款期限最長不得超過90天，另該筆借款之利息計
    付方式按原告當時之基準利率加年利率1.37% 計付，計為年
    利率5.60% （此時基準利率為4.23%） 。被告泓臻有限公司
    據上開契約向原告分別於1.97年2 月29日借款180,000 元，
    2.97年3 月19日借款510,000 元，計2 筆，因被告泓臻有限
    公司未依約履行清償債務，並由臺灣票據交換所拒絕往來，
    依約定被告泓臻有限公司已喪失分期清償之利益，迄起訴求
    償時，被告泓臻有限公司就上列2 筆借款每月應繳納之利息
    僅繳付至1.97年4 月28日、2.97年4 月18日止，尚有如附表
    一所示之借款本金、利息、違約金未清償，此為前述聲明第
    一項部分之基礎法律關係。
(三)被告泓臻有限公司為清償訴之聲明第一項之借款背書轉讓如
    附表二所示之支票2 紙，經由原告提示而遭退票，依票據法
    第96條第1 項及第2 項規定，對退票發票人之被告義式國際
    有限公司、乙○○與被告泓臻有限公司連帶負給付票款之責
    任。
(四)訴之聲明第二項及第三項之票款與第一項之借款兼有清償目
    的上指向同一債權關係（有同一經濟上之目的）。為此依據
    消費借貸及連帶保證、票據之法律關係提起本件訴訟。並提
    出週轉金貸款契約、借據、貸款滯欠明細表及基準利率表、
    授信約定書、支票退票明細等影本為證據。
二、被告方面：被告經合法通知，均未於言詞辯論期日到場，亦
    未提出準備書狀作何聲明或陳述。
參、得心證之理由：
一、原告主張之前揭事實，業據提出與其陳述相符之週轉金貸款
    契約、借據、貸款滯欠明細表及基準利率表、授信約定書、
    支票退票明細等影本為證據。
二、按被告已於相當時期受合法之通知，而於言詞辯論期日不到
    場，亦未提出準備書狀爭執者，依民事訴訟法第280條第3項
    規定，準用同條第1 項之規定，視同自認。本件被告於言詞
    辯論期日前相當時期受合法通知，卻未於言詞辯論期日到場
    ，又未提出準備書狀爭執，自應依法視為對原告主張之事實
    自認，則自足認為原告前述主張之事實為真實。
三、綜上所述，原告主張依消費借貸及連帶保證、票據之法律關
    係，訴請被告連帶清償借款並按約定利率計算之利息、違約
    金，即屬正當，應予准許。
肆、結論：本件原告之訴為有理由，並依民事訴訟法第385條第1
    項前段、第78條、第85條第1項、第2項，判決如主文。
中    華    民    國    97    年    7     月    10    日
            民事第一庭  法  官  許  瑞  東
以上正本證明與原本無異
如對本判決上訴，須於判決送達後20日內向本院提出上訴狀
中    華    民    國    97    年    7     月    10    日
                        書記官  賴  玉  芬
┌──────────────────────────────────────────┐
│附表一：                                  97年度訴字第1010號                        │
├──┬─────┬────┬──────┬───────┬─────────────┤
│編號│借款餘額  │利    率│利息計算期間│違約金計算期間│違約金計算方法            │
│    │（新台幣）│（年息）│            │              │                          │
├──┼─────┼────┼──────┼───────┼─────────────┤
│ １ │149,766元 │5.60%   │97年4月29日 │97年5月30日起 │自違約金起算日起，其逾期在│
│    │          │        │起至清償日止│至清償日止    │六個月以內部分按前揭利率百│
├──┼─────┼────┼──────┼───────┤分之十、逾期超過六個月部分│
│ ２ │510,000元 │5.60%   │97年4月19日 │97年5月20日起 │按前揭利率百分之二十計算之│
│    │          │        │起至清償日止│至清償日止    │違約金。                  │
└──┴─────┴────┴──────┴───────┴─────────────┘
┌─────────────────────────────────────────────────────┐
│附表二：                                                                                                  │
├──┬─────┬─────┬─────┬──────┬─────┬─────┬──────┬──────┤
│編號│發  票  人│付  款  人│背  書  人│發   票   日│票據號碼  │票面金額  │提  示  日  │利息計算方法│
├──┼─────┼─────┼─────┼──────┼─────┼─────┼──────┼──────┤
│ １ │義式國際有│玉山商銀  │泓臻有限  │97年4月26日 │AJ0000000 │196,635元 │97年4月28日 │自票據提示日│
│    │限公司    │城中分行  │公司      │            │          │          │            │起至清償日止│
├──┼─────┼─────┼─────┼──────┼─────┼─────┼──────┤按年息百分之│
│ ２ │乙○○    │合作金庫銀│泓臻有限  │97年5月3日  │UU0000000 │86,473元  │97年5月5日  │六計算。    │
│    │          │行二重分行│公司      │            │          │          │            │            │
└──┴─────┴─────┴─────┴──────┴─────┴─────┴──────┴──────┘


司法院資訊處製作；財團法人民間司法改革基金會備份。
